【裁判字號】    99,交抗,642
【裁判日期】    990211
【裁判案由】    違反道路交通管理處罰條例
【裁判全文】
臺灣高等法院交通事件裁定             99年度交抗字第642號
抗  告  人  臺北市交通事件裁決所
受  處分人  甲○○
上列抗告人因受處分人違反道路交通管理處罰條例案件，不服臺
灣臺北地方法院，中華民國99年1 月18日所為裁定（98年度交聲
字第1918號），提起抗告，本院裁定如下：
    主  文
原裁定撤銷。
異議駁回。
    理  由
一、原裁定意旨詳如附件原審裁定書所載。
二、抗告意旨略以：本件U6-6253 號車第A11YMM756 號違規係攔
    停舉發違規事件，違規通知單上已載明違規時間為民國98年
    1 月5 日4 時16分，並當場交由受處分人甲○○收執，惟受
    處分人拒絕簽名，舉發員警依法在違規通知單移送聯、存根
    聯註記事由「拒簽」，並無違誤。原審認「本件執勤警員於
    受處分人拒絕簽章時，雖有主動交付通知聯給受處分人收受
    ，惟漏未在通知單移送聯、存根聯上記明受處分人拒絕簽名
    之事由及交付通知聯與受處分人之時間，顯見書面舉發程序
    尚未完成。又未於法定期間內補正原舉發程序瑕疵而完成舉
    發程序，依法不得舉發」等情，顯與事實不符，請求撤銷原
    裁定，駁回受處分人之異議等語。
三、按汽車駕駛人，行經有燈光號誌管制之交岔路口闖紅燈者，
    處新臺幣（下同）1,800 元以上5,400 元以下罰鍰，並記違
    規點數3 點，道路交通管理處罰條例第53條第1 項、第63條
    第1 項第3 款定有明文。次按「交通勤務警察於填製舉發違
    反道路交通管事件通知單時，如係當場舉發，應填記駕駛人
    或行人為姓名、性別、出生年月日、地址、身分證統一編號
    及車主姓名、地址、車牌號碼、車輛種類。被查獲之駕駛人
    或行為人為受處分人時，應於填記通知單後將通知聯交付該
    駕駛人或行為時簽名或蓋章收受之；拒絕簽章者，仍應將通
    知聯交付該駕駛人或行為人收受，並記明其事由及交付之時
    間；拒絕收受者，應告知其應到案時間及處所，並記明事由
    與告知事項，視為已收受」，違反道路交通管理事件統一裁
    罰基準及處理細則第11條第1 項第1 款定有明文。
四、經查：
  (一)受處分人甲○○於98年1 月5 日凌晨4 時16分許，駕駛車牌
    號碼U6-6253 號自用小客車，沿臺北市○○路○ 段東往西方
    向行駛，行經信義路6 段與松德路交岔路口時，信義路東往
    西方向行車管制燈號已為紅燈，受處分人未暫停即從信義路
    6 段違規「紅燈左轉」至松德路，繼續往南方向行駛，遭臺
    北市政府警察局員警攔停並掣單舉發，有臺北市政府警察局
    98 年1月5 日掌電字第A00YMM 756號舉發違反道路交通管理
    事件通知單、臺北市政府警察局98年1 月6 日北市警交大字
    第A00YMM 756號舉發違反道路交通管理事件通知單移送聯、
    臺北市交通事件裁決所98年4 月3 日北市裁催字第裁22-A00
    YMM756號違反道路交通管理事件裁決書各1 紙，在卷可憑。
    惟受處分人辯稱其無紅燈左轉之違規，且其亦未收下罰單（
    通知聯）云云。惟查：受處分人於上開時間紅燈左轉之違規
    行為，適被沿臺北市○○路北往南方向行駛在松德路與信義
    路交岔路口前停等紅燈之巡邏勤務警員賴皆燁、莊南樓發覺
    ，並追躡攔停受處分人，雖受處分人拒絕於通知單上簽名，
    警員仍以掌電製單舉發，並當場撕下通知聯交予受處分人收
    受等情，業據證人即舉發本件違規之執勤警員賴皆燁在原審
    證述明確，並有原審勘驗筆錄（見原審卷第18頁）在卷可稽
    。堪認受處分人有紅燈左轉之違規且已經收受通知聯，受處
    分人上開所辯，顯與事實不符，不足採信。
  (二)本件原審認抗告人漏未在通知單移送聯、存根聯上記明受處
    分人拒絕簽名之事由及交付通知聯與受處分人之時間，顯見
    書面舉發程序尚未完成。抗告人於法定期間內又未補正原舉
    發程序之瑕疵而完成舉發程序，依法不得舉發云云。然查：
    本件警員以掌電製單舉發，經載明違規時間為98年1 月15日
    4 時16分及受處分人拒簽等法定要件後，當場印製違規通知
    聯交予受處分人收受，顯見書面舉發程序已完成，有臺北市
    政府警察局98年1 月5 日掌電字第A00YMM 756號舉發違反道
    路交通管理事件通知單存根聯（原審卷第28頁）、臺北市政
    府警察局98年1 月6 日北市警交大字第A00YMM756 號舉發違
    反道路交通管理事件通知單移送聯（原審卷第6 頁）在卷可
    稽。又警員以掌電製單舉發後，須返回駐地再將案件上傳至
    臺北市市政府警察局警察大隊印製移送聯，致移送聯違規時
    間與填單時間不同，有臺北市臺北市政府警察局信義分局98
    年7 月6 日北市警信分交字第09831669700 號函（原審卷第
    27頁）在卷可佐。故二者時間不同，並無礙本件違規時間之
    認定，且足認警員係於98年1 月15日4 時16分許交付通知聯
    予受處分人，是原審認抗告人未於法定期限內完成舉發行為
    ，顯有違誤。抗告意旨指摘原裁定不當，非無理由。
五、綜上所述，受處分人有紅燈左轉之違規事實，事證明確，堪
    予認定。抗告人依道路交通管理處罰條例第53條第1 項及違
    反道路交通管理事件統一裁罰標準表之規定，裁處受處分人
    罰鍰5,400 元，即無不當。原裁定認抗告人未於法定期限內
    完成舉發行為，裁定將原處分撤銷，諭知受處分人不罰，認
    事用法尚有未當。從而，原裁定未將受處分人之異議駁回，
    即有未合，自應由本院將原裁定撤銷，並自為裁定駁回受處
    分人之聲明異議。
六、據上論斷，應依道路交通管理處罰條例第89條，道路交通案
    件處理辦法第19條、第26條，刑事訴訟法第413 條，裁定如
    主文。
中    華    民    國    99    年    2    月    11  日
                  刑事第二十庭  審判長法  官  楊貴雄
                                      法  官  周明鴻
                                      法  官  許必奇
以上正本證明與原本無異。
不得再抗告。
                                      書記官  邵淑津
中    華    民    國    99    年    2     月    11    日


司法院資訊處製作；財團法人民間司法改革基金會備份。
